# 本期处置子公司，处置日前子公司实现的公允价值变动损益在合并报表是否转投资收益

提问人：13757187143 时间：2019-04-28 11:45:25
A 公司持有B 公司 100%股权， 2018 年 3 月 31 日，A 公司处置B 公司 100%股权，B 公司在 2018 年1-3 月期间因持有的期货的公允价值变动实现公允价值变动损益 100 万元。在 B公司层面该期货尚未处置，无需确认投资收益，在合并层面，该期货已经与 B 公司其他资产一并处置。
问 1 ：B公司 2018 年1-3 月实现的公允价值变动损益是否应结转投资收益？
问 2 ：假设“问 1”应结转投资收益，现再假设 B 公司单体层面 2018 年1-3 月因应收账款计提坏账确认了资产减值损失 100 万元，该资产减值损失在合并层面是否也不该确认，因为在合并层面该应收账款也将被处置了，不应确认资产减值损失才是。
盼各位大佬回复

回答人：chenyiwei
这种情况并不是正常的金融资产到期结算，因此一般理解无需将前期累计的公允价值变动损益转入投资收益。而且新的金融工具准则下也不再要求金融资产终止确认时将其累计的公允价值变动损益重分类到投资收益。